臺灣花蓮地方法院民事判決
110年度原簡上附民移簡字第1號
原      告  邵睦鳴  

訴訟代理人  湯文章律師
被      告  高詩婷  

訴訟代理人  孫裕傑律師
上列當事人間請求侵權行為損害賠償事件，原告提起刑事附帶民
事訴訟，經本院刑事庭裁定移送前來（109年度原交簡上附民字
第4號），本院於民國111年8月2日言詞辯論終結，判決如下：
    主      文
原告之訴及假執行之聲請均駁回。
    事實及理由
一、原告主張：
　㈠被告於民國108年12月19日10時42分許，駕駛車牌號碼000-00
    00號自用小客車，在花蓮縣○○市○○路00號前，由路邊起駛進
    入車道時，本應充分注意車道來車，並讓行進中之車輛優先
    通行，依當時天候晴、日間自然光線、柏油路面乾燥、無缺
    陷、無障礙物、視距良好等一切狀況，並無不能注意之情事
    ，詎被告逕由路邊起駛進入車道，適原告騎乘車牌號碼000-
    000號輕型機車，沿花蓮縣花蓮市重慶路由南往北方向直行
    駛至，兩車因而發生碰撞，致原告人車倒地（下稱系爭車禍
    ）。系爭車禍之肇因可歸責於被告，且造成原告胸椎第一椎
    頸椎第七椎骨折，進而形成原告之左手已呈現癱瘓、無力、
    抖動及肌肉萎縮之狀況，此傷害係屬不可逆且會愈趨嚴重。
　㈡交通部公路總局臺北區監理所花東區車輛行車事故鑑定會鑑
    定意見書記載「柒、鑑定意見：二、甲○○駕駛普通輕型機車
    無肇事因素」，系爭車禍之發生，原告並無過失。
　㈢原告所受之損害：
　1.就醫相關之費用:
　⑴目前保險費用部分，被告所投保的保險公司現已給付保險金
    額新臺幣（下同）47,000元，而原告投保之保險公司已給付
    保險金額約138,000元，合計為185,000元。
　⑵就醫之交通費用及診斷費用等，如刑事附帶民事起訴狀後之
    附表所示：就診費用77,322元、搭車費用3,470元、藥品費
    用935元，合計81,727元。
　2.工作能力減損之損失：
　⑴原告於花蓮縣○○鄉○○路000號開設行氣點穴養生館，係以推拿
    為營生，然而因被告之侵權行為，致使原告之左手已呈現癱
    瘓、無力、抖動及肌肉之情況，此傷害係屬不可逆且會愈趨
    嚴重。由於原告須以推拿為生，一手已殘廢，即使不等同於
    勞動力全數減損，亦至少減損50%。
　⑵原告自行經營養生館，收入每月約5萬元至6萬元不等，以折
    衷55,000元計算。
　①自系爭車禍發生即108年12月19日至109年9月19日為止，計9
    個月，經計算為495,000元。　
　②由於原告已是身心障礙之人，原告為50年4月28日出生，現為
    54歲又6個月，由109年9月20日至65歲退休日即115年4月27
    日，計5年7個月，合計67個月，經計算為3,685,000元。
　③綜上，就勞動力減損部分，以原告至退休年齡所得為4,180,0
    00元，原告工作能力之減損的損害，以最保守之喪失50%計
    算即為2,090,000元。
　3.精神損害賠償（精神慰撫金）：
　⑴系爭車禍發生時，被告刻意移動車位，以圖卸責，於警局作
    筆錄時，其前夫仍語帶威脅，同時至今無視於原告受傷頗重
    ，僅想以3萬元為和解金額，著實令原告心生痛苦。此外，
    原告因系爭車禍而無法工作，被告至今未加慰問，致使原告
    生活陷於困頓。
　⑵原告身為行氣點穴養生館之負責人，本職工作為患者緩解、
    清除骨刺、坐骨神經痛等，除偶賺點錢補貼日常生活使用，
    主要係享受患者經原告之推拿而緩解之成就感，然今遭被告
    過失撞致左手癱瘓、無力、抖動等情，而無法續為工作，且
    自事發至今已逾二年仍未有回復跡象，是系爭車禍肇致原告
    終身傷害，已致原告喪失工作能力、生活陷於困頓，且終身
    再無法享受上開工作之成就感，此情已足使原告身心痛苦至
    極。　
　⑶系爭車禍車之鑑定報告已認原告無肇事責任，被告仍以原告
    未注意車前狀況云云推諉自身責任，上開之舉無疑更令原告
    心寒，身心俱疲。
　⑷原告之學經歷、系爭車禍前後之工作狀況及平均收入：
　①原告國小肄業，於四年級時，即中斷學業前往大陸學習按摩
    推拿點穴之手藝，直至19歲時始回台服兵役及工作，並於花
    蓮縣○○鄉○○路000號開設行氣點穴養生館，以推拿點穴為營
    生，每月營收約為5至6萬元不等。
　②因系爭車禍，原告之左手呈現癱瘓、無力、抖動等情況，無
    法再為經營前開養生館，目前僅得依靠先前之積蓄及社會補
    助維生。
　⑸衡酌上情及被告事發後之態度以觀，原告請求被告給付20萬
    元之精神上慰撫金，實屬有據。
　㈣系爭車禍確肇致原告頸椎椎間盤突出，而致神經病變，合併
    有左手癱瘓、無力、抖動等症狀，就此所支出之車費、醫藥
    費被告自應負責：
　1.傷害之發生非立馬發見，且如車禍等傷害，常因當下有其他
    較明顯之外傷，如大面積之出血性傷害，易引人注意，而致
    患者、醫師未及時發見其他隱藏於外傷下之傷害，且亦有不
    少傷害係具有延遲性之發作情形，是尚不得以事發當下未發
    見其傷害，逕論該傷害非系爭車禍而致。
　2.系爭車禍發生於000年00月00日，並於事發當下經救護車送
    往基督教門諾會醫療財團法人門諾醫院（下稱門諾醫院）救
    治，原告分別並於同年月23日、109年1月3回診複查，惟此
    期間，原告背頸深有痛楚，且日漸嚴重，雖於門諾醫院回診
    時曾有向主治醫師反應，惟因當時痛楚時好時壞，是未獲主
    治醫師重視，職是，原告始於109年1月17日、22日分別至長
    庚醫療財團法人林口長庚醫院（下稱林口長庚醫院）、佛教
    慈濟醫療財團法人花蓮慈濟醫院（下稱花蓮慈濟醫院）診治
    ，並於22日經花蓮慈濟醫院確診為第七頸椎第一胸椎椎間盤
    突出，而生後續之相關治療。
　3.首應說明，頸椎椎間盤突出之肇致原因雖不可否認有其他原
    因，惟該情形發生，無非因老化、長期姿勢不良而致，或因
    外傷撞擊而生，前者不適之情形通常存在時日長久，患者一
    班多需定期回診觀察，反之，後者係因外力突發而致，患者
    於發作前並無相關之症狀。而系爭車禍發生前，原告均未有
    相關之症狀出現，亦無相關就醫紀錄，其椎間盤突出而生之
    骨頭、肌肉損害病變，均係於系爭車禍後始生，若指係因原
    告身體因素所致，顯過於遷強。
　4.況且，椎間盤突出不若一般骨折，患者不會立即感受不適，
    通常係因壓迫神經導致神經病變，始產生疼痛、肌肉無力等
    症狀，是若移位情形非顯屬嚴重，通常不會立即發現。系爭
    車禍至原告確診，相隔不過1月左右，時間上密接，且該期
    間內原告未有其他重大事故發生，故依一般社會通念，原告
    椎間盤突出而衍生之傷勢，與系爭車禍間，應具有相當因果
    關係。
　5.依門諾醫院111年5月5日函、林口長庚醫院111年5月6日函示
    內容可知，椎間盤突出、脊椎關節退化，二者發生原因、臨
    床症狀、急性慢性均有不同，二者不得混為一談，且脊椎關
    節退化與椎間盤突出間之發生不具有因果關係。本件原告於
    系爭車禍發生前，僅有頸椎退化性疾病，而未有椎間盤突出
    之表徵出現，且自107年1月23日檢查後至系爭車禍前，原告
    亦未出現有椎間盤突出之症狀或表現，而椎間盤突出之病症
    係自系爭車禍發生後始突出現，且醫療實務上確常見因外力
    撞擊而致椎間盤突出發生之情形。原告因系爭車禍所生之椎
    間盤突出，係因被告之傷害行為所致，二者間具因果關係。
　㈤被告有侵權行為甚明，即應對原告負損害賠償責任，就其損
    害賠償之範圍如上開所述，惟考慮到被告之支付能力，故以
    請求100萬元為損害賠償之範圍等語。並聲明：被告給付原
    告100萬元，暨自108年12月20日起至清償日止按法定利率計
    算之利息。原告願供擔保，請准宣告假執行。　
二、被告則以：
　㈠原告行經幼兒園門口時，未保持充分注意義務，又未注意車
    前狀況，致生系爭車禍而受有損害，原告顯然與有過失：
　1.系爭車禍發生時，原告騎車沿重慶路由南往北方向行駛，適
    被告駕車自重慶路66號前，由路邊起駛進入車道時，詎原告
    未注意車前狀況，又未充分注意行經幼兒園門口附近時，隨
    時有人車出現之高度可能性，未保持適當之注意義務，又未
    維持適當之車速，預作隨時可以煞停之準備，而不慎擦撞被
    告駕駛之自小客車右前方車頭保桿。
　2.準此，原告就系爭車禍之發生，明顯與有過失，請求依民法
    第217條第1項衡酌原告過失比例應為50%，減輕被告之賠償
    金額。
　㈡關於原告主張損害部分：
　1.醫療及藥品費用：
　⑴系爭車禍於108年12月19日發生，當日原告經由救護車送往門
    諾醫院急診室治療，醫師診斷原告受有「全身多處擦傷、頭
    部外傷、頭部挫傷」等傷害，並未傷及「骨頭」或「神經肌
    肉」，故原告提出之醫療費用收據中，除了108年12月19日
    門諾醫院「急診醫學科」醫療費用500元，係屬系爭車禍所
    生醫療費用之外，其餘「骨科」、「神經肌肉疾病科」、「
    住院」、「109年3月6日急診醫學科」等醫療費用，均與系
    爭車禍無涉。
　⑵原告提出109年1月17日林口長庚醫院之醫療費用收據，非屬
    必要醫療支出。蓋原告於109年1月17日前，已於108年12月1
    9日、23日、25日、109年1月3日分別前往門諾醫院就診，亦
    無證據資料顯示門諾醫院之治療方式有任何瑕疵，乃原告捨
    近求遠，逕自於109年1月17日搭乘火車前往林口長庚醫院診
    查，實屬不必要之醫療行為。況且，原告於林口長庚醫院診
    查後，仍然分別前往花蓮門諾醫院及慈濟醫院治療，足見原
    告特別於109年1月17日單一次前往林口長庚醫院診察，非屬
    必要醫療支出。
　⑶原告於109年1月22日當日先、後前往門諾醫院骨科、慈濟醫
    院骨科門診治療，係於「同一日期」前往二間醫院之相同診
    查科別，實屬不必要醫療支出。　
  ⑷原告於109年3月6日前往門諾醫院「急診」治療，未見原告具
    體說明該日有何特別急難之處需要急診治療，亦未見原告說
    明該次急診與系爭車禍有何關聯性，顯非屬本件必要醫療費
    用。　
　⑸原告所提109年3月13日、9月21日門諾醫院醫療費用收據，客
    觀上無法證明與系爭車禍有關。
　⑹準此，除了108年12月19日門諾醫院「急診醫學科」醫療費用
    500元係屬必要醫療費用，其餘單據費用均與本件無涉。
  3.就醫交通費用：
　⑴原告提出108年12月23日、109年1月3日、17日、2月21日、22
    日、3月6日之計程車乘車證明，其乘車當日看診科別分裂為
    「骨科」、「神經肌肉疾病科」、「住院」、「109年3月6
    日急診醫學科」，均與系爭車禍所造成原告「全身多處擦傷
    、頭部外傷、頸部挫傷」之傷勢無關。
　⑵原告提出109年1月17日林口長庚醫院之醫療費用收據，非屬
    必要醫療支出，業如上述，則其因此支出之交通費用，亦與
    本件無關。
　⑶原告提出之診斷證明書，記載原告曾於109年2月19日住院、
    同年月22日出院，但原告卻提出一紙109年2月21日計程車乘
    車證明，其乘車日期為「住院期間」實屬蹊蹺，並不可採。
　⑷原告雖提出109年3月6日「三紙」計程車乘車證明，然同一日
    期自住家往返醫院，至多僅有二趟計程車資，原告卻提出「
    三紙」計程車乘車證明，顯屬虛偽。
　⑸原告提出四紙「免用統一發票收據」，除有發票人蓋印外，
    其餘記載付之闕如，無法證明與系爭車禍有關。
　⑹準此，原告提出就醫交通費用之證據資料，均不可採。
　4.勞動能力損害：
　⑴檢察官就被告因系爭車禍涉犯過失傷害行為起訴之所認定之
    傷害為「受有全身多處擦傷、頭部外傷及頸部挫之傷害」，
    並非如原告所稱左手癱瘓、無力、抖動等情。
　⑵系爭車禍發生後原告旋即由救護車送往門諾醫院急診室，醫
    師診斷當時原告僅受有「全身多處擦傷、頭部外傷、頸部挫
    傷」，均未見有「第七頸椎第一胸椎椎間盤突出」之傷害，
    亦未見原告表示有「左手痠麻、無力、抖動」等情況，倘若
    原告當時受有椎椎間盤突出之傷害，門諾醫院不可能忽略而
    未進行實際醫療，原告事後指稱其左手癱瘓、無力、抖動，
    顯與系爭車禍無涉，更不能排除係其他因素所造成。
　⑶再參照花蓮慈濟醫院函覆之病情說明書指稱「椎間盤突出有
    可能退化或外傷引起」等語，可知原告椎間盤突出之情況，
    不能排除係因為原告之身體自然退化所造成，無法直接認為
    與系爭車禍有關。
　⑷另上開病情說明書指稱「病患主訴受傷後左手麻及無力，故
    椎間盤突出可能主要是因為外傷所致」，顯然係基於原告自
    稱「受傷後左手麻及無力」等語而為之判斷，單純是依據原
    告所述而為之推論，並非醫師本於醫學專業所為傷害原因之
    診斷，更非屬專門學識之人所為之鑑定結論，尚不足以認為
    與系爭車禍有關。
　⑸依被告涉犯過失傷害刑事案件卷宗所附長庚醫院110年5月27
    日函覆意見，原告早於107年1月23日經長庚醫院安排核磁共
    振影像檢查，已診斷有頸椎（C4至C7）退化性疾病併縱韌帶
    老化，足見系爭車禍發生前，原告已患有頸椎退化性疾病，
    其「第七頸椎第一胸椎椎間盤突出」症狀，自非系爭車禍發
    生後新發現之病症。
　⑹本院109年度原交簡上字第12號刑事判決認「告訴人所受之第
    七頸椎、第一胸椎椎間盤突出之傷害，與本件事故無相當因
    果關係」等語，並詳述事實理由，復有相關卷證資料足資參
    照，但原告猶執同詞，主張系爭車禍造成其椎間盤突出、左
    手痠麻、無力、抖動，顯無理由。
　⑺再者，原告主張其勞動能力減損50%、月收入55,000元，受有
    損害209萬元，完全未見原告提出具體證據資料，殊屬無據
    。
　5.精神慰撫金：
　⑴原告受有非財產上損害，應以相當之金額為限，以實際加害
    情形與其人格身分法益影響是否重大，及被害者之身分地位
    與加害人經濟狀況等關係定之，並須斟酌雙方之身分、資力
    與加害程度及其他各種情形核定之。但原告主張受有非財產
    上損害20萬元，未見原告提出任何具體證據資料為憑，僅泛
    稱受有精神損害20萬元，亦屬無理。
　⑵被告最高學歷高職畢業、離婚後需扶養3歲子女、從事網拍工
    作，月收入極不穩定，名下無任何財產，108年度綜合所得
    稅所得額為0元，是考量本件情形及兩造身分、地位、經濟
    狀況等，原告主張精神慰撫金20萬元，顯屬過高，自有未洽
    。
　㈢原告因系爭車禍受傷，已領取強制汽責任保險理賠金47,179
    元，該保險給付視為賠償金額之一部分，依法應予扣除等語
    資為抗辯。並聲明：原告之訴駁回。如為不利被告判決，請
    准被告供擔保免為假執行。
三、本院之判斷：
　㈠按因故意或過失，不法侵害他人之權利者，負損害賠償責任
    ，民法第184條第1項前段定有明文。又車輛起駛前應顯示方
    向燈，注意前後左右有無障礙或車輛行人，並應讓行進中之
    車輛行人優先通行。道路交通安全規則第89條第1項第7款亦
    設有明文。查系爭車禍致原告受有全身多處擦傷、頭部外傷
    及頸部挫傷之傷害。刑事部分，被告業經本院刑事簡易庭以
    109年度原交簡字第13號判處過失傷害罪刑拘役參拾日，如
    易科罰金，以1,000元折算1日，並經本院刑事庭合議庭以10
    9年度原交簡上字第12號判決駁回檢察官之上訴，而告確定
    之事實，為兩造所不爭執，並有診斷證明書及刑事判決在卷
    足憑，復經本院調閱刑事偵、審卷宗查明無訛，堪信為實在
    。是原告既因被告之過失而受傷，二者之間顯有相當因果關
    係，則原告依民法第184條第1項前段請求被告負侵權行為損
    害賠償責任，於法即屬有據。惟原告主張因系爭車禍造成原
    告胸椎第一椎頸椎第七椎骨折，進而形成原告之左手已呈現
    癱瘓、無力、抖動及肌肉萎縮之狀況，且被告應負擔全部責
    任，此為被告所否認，故本件之爭點為：1.原告是否因系爭
    車禍，而受有胸椎第一椎頸椎第七椎骨折，進而形成左手已
    呈現癱瘓、無力、抖動及肌肉萎縮之傷害？2.原告就本件損
    害之發生，是否與有過失，而應據以減免被告之賠償金額？
    3.原告請求賠償之項目及金額，是否於法有據並相當？茲分
    別論述如下：
  1.按侵權行為之債，以有侵權之行為及損害之發生，並二者間
    有相當因果關係為其成立要件。所謂相當因果關係，係指依
    經驗法則，綜合行為當時存在之一切事實，為客觀之事後審
    查，認為在一般情形下，有此環境、有此行為之同一條件，
    均可發生同一結果者，則該條件為發生結果之相當條件，而
    認有相當因果關係；必以無此行為，雖必定不生此結果，但
    有此行為，按一般情形亦不生此結果，始為無相當因果關係
    。是相當因果關係由「條件關係」及「相當性」構成，必先
    肯定條件關係後，再判斷該條件之相當性（最高法院110年
    度台上字第3023號判決意旨參照）。本件原告主張其因系爭
    車禍受有受有胸椎第一椎頸椎第七椎骨折，進而形成左手已
    呈現癱瘓、無力、抖動及肌肉萎縮之傷害云云，固據其提出
    診斷證明書為證（附民卷第17至19頁）。惟查，原告於本件
    事故發生時至門諾醫院急診，當天經醫生診斷受有前臂、腿
    部、右肩之擦挫傷、四肢多處擦傷，並於當日作胸腔X光檢
    查後，經診斷為第五至第七頸椎有骨刺形成，以及有脊椎關
    節退化現象。又原告於109年1月22日至佛教慈濟醫療財團法
    人花蓮慈濟醫院（下稱慈濟醫院）骨科門診就診，經醫師診
    斷為脊椎關節退化、脊髓型頸椎病變乙節，可見原告於事故
    發生當天除了四肢多處之擦挫傷以外，業經醫生診斷出脊椎
    關節退化、第五至第七頸椎骨刺等狀況，原告於一個月後至
    慈濟醫院就診，醫生亦診斷出告訴人之脊椎關節退化、病變
    等病徵，原告之頸椎、脊椎既出現「退化」現象，即為其本
    身原有之疾病所導致，難認因本件事故所造成。尤以，原告
    早於107年1月23日在長庚醫療財團法人林口長庚紀念醫院（
    下稱長庚醫院）作核磁共振影像檢查後，經醫師診斷有第四
    節至第七節頸椎退化性疾病併後縱韌帶老化，持續在長庚醫
    院追蹤治療至109年1月17日，顯見原告在本件事故發生前，
    其第四節至第七節頸椎已患有退化性疾病，且持續治療至本
    件事故發生後，並參以第七頸椎、第一胸椎椎間盤突出之位
    置與第七頸椎相近，無法排除原告受有第七頸椎、第一胸椎
    椎間盤突出之傷勢為其本身之疾病所致，此亦經前開刑事判
    認定在卷。再者，覆經本院函詢慈濟、門諾及長庚等醫院：
    椎間盤突出與脊椎關節退化二者間之關聯性為何?脊椎關節
    退化是否必然產生椎間盤突出?椎間盤突出是否由外力肇致
    之可能?若患者有脊椎關節退化之情形，有無可能因突遭發
    外力，致引發椎間盤突出?臨床上有無可能區辨椎間盤突出
    患者，係因外力肇致抑或脊椎關節而產生？患者於108年12
    月19日發生車禍受傷，此與椎間盤突出、脊椎關節退化有無
    因果關係?
　⑴慈濟醫院函覆略以：「脊椎椎間盤突出為脊椎關節退化過程
    中的諸多現象之一。雖椎間盤突出常為脊椎關節退化的後果
    現象，卻並非必然(100%)出現之因果關係。究其因果，臨床
    上亦有因外力創傷導致椎間盤突出的案例。同時，在已有脊
    椎關節退化與椎間盤退化(椎間盤品質也較差)的情況下，確
    實會增加因外力撞擊或創傷導致椎間盤脫位的機率與風險。
    臨床上難以就椎間盤突出之結果，明確鑑別原因主要由脊椎
    退化所導致抑或主要由外力撞擊所導致。」（卷第65頁）
　⑵門諾醫院函覆略以：「椎間盤突出，是指椎關節的軟骨破裂
    ，導致碎片向脊髓管腔突出的現象。脊椎關節退化，是指關
    節間隙減少，並經常合併長出骨刺的現象。椎間盤突出會產
    生急性症狀，椎間關節退化屬於慢性疾病。椎間關節退化，
    通常不會造成椎間盤突出，兩者無必然之關聯性。椎間盤突
    出不能因外力而造成，突增之壓力會造成椎間盤破裂而突出
    。病人若有椎關節退化，有可能因突發外力而引發椎間盤突
    出。臨床上若發生椎間盤突出，無法區辨其原因為外力或退
    化。病人108年12月19日之受傷與椎間盤突出、椎間關節退
    化無明顯之因果關係。」（卷第83頁）
　⑶長庚醫院函覆略以：「依臨床經驗而言，脊椎退化或外力受
    傷(包含撞擊)均有可能致生椎間盤突出之傷勢後果，惟脊椎
    退化於臨床上可能有不同表現，如產生骨刺、脊椎韌帶鈣化
    、脊椎滑脫等，並不必然產生椎間盤突出之表現。又依目前
    之醫療水準尚難區辨椎間盤突出係因外力肇致抑或是脊椎關
    節退化所產生，此併敘明。另依病歷所載，邵君最近乙次曾
    於109年1月17日於本院就診，主訴為左上肢內側麻木及左上
    肢無力，合併有左手顫抖及握物時會產生抽筋、同時有左三
    角肌抽痛現象及偶有走路偏右情形。診斷為疑似左側第八頸
    椎，第一胸椎神經根病變。因邵君於受傷時未於本院就診，
    故本院實難評估該病情是否與車禍外傷具有醫療上之關聯性
    ，宜由貴院依上開病情說明及參酌其餘訴訟資料卓審或函詢
    其車禍後實際就診之醫療院所為宜。」（卷第81至82頁）　
　⑷綜上可知，原告於本件事故發生前，已被診斷出脊椎關節之
    退化性疾病，誠如前述，可徵原告向慈濟醫院主訴之狀況並
    非事實，又臨床上若發生椎間盤突出，無法區辨其原因為外
    力或退化所造成。故尚難認原告第七頸椎、第一胸椎椎間盤
    突出之傷勢，與本件事故有相當因果關係。此外，原告復未
    提出其他證據證明其所受第七頸椎、第一胸椎椎間盤突出、
    左手已呈現癱瘓、無力、抖動及肌肉萎縮之傷害之傷勢或症
    狀，與本件交通事故有相當因果關係，則原告此部分之主張
    ，即無可採。
  2.原告就本件損害之發生並無過失。
　⑴被告雖主張原告行經幼兒園門口時，未保持充分注意義務，
    又未注意車前狀況，致生系爭車禍而受有損害，原告顯然與
    有過失，請求依民法第217條第1項衡酌原告過失比例應為50
    %，減輕被告之賠償金額云云。
　⑵經查，本件車禍事故，是因被告由路邊起駛進入車道時，本
    應充分注意車道來車，並讓行進中之車輛優先通行，依當時
    情況，並無不能注意之情事，適原告騎乘輕型機車，沿花蓮
    縣花蓮市重慶路由南往北方向直行駛至，兩車因而發生碰撞
    ，致原告人車倒地，受有傷害，被告顯有過失，且其過失與
    原告所受傷害、機車受損間，有相當因果關係，如已前述。
    而原告騎乘機車無肇事因素，並無過失，亦經交通部公路總
    局臺北區監理所花東區車輛行車事故鑑定會花東區0000000
    案鑑定意見書認定在案。故本件車禍事故應由被告負全部之
    過失責任，被告辯稱原告與有過失云云，難認有理。
　3.按不法侵害他人之身體或健康者，對於被害人因此喪失或減
    少勞動能力或增加生活上之需要時，應負損害賠償責任；不
    法侵害他人之身體、健康、名譽、自由、信用、隱私、貞操
    ，或不法侵害其他人格法益而情節重大者，被害人雖非財產
    上之損害，亦得請求賠償相當之金額，民法第193條第1 項
    及第195條第1項前段分別定有明文。茲就原告請求被告賠償
    之項目及金額，逐一審核如下：
  ⑴醫療費用及交通費用部分：原告主張因系爭車禍受傷，而支
    出就診費用77,322元、搭車費用3,470元、藥品費用935元，
    合計81,727元部分，惟除108年12月19日門諾醫院「急診醫
    學科」醫療費用500元為被告所不爭執外，餘均為被告所否
    認，經查，原告之第七頸椎、第一胸椎椎間盤突出、左手已
    呈現癱瘓、無力、抖動及肌肉萎縮之傷害之傷勢或症狀既已
    認定與系爭車禍無涉，且原告未就前揭其餘費用必要性提出
    證明，故除前開車禍當日即108年12月19日門諾醫院「急診
    醫學科」醫療費用500元係屬必要醫療費用，應准許之。其
    餘「骨科」、「神經肌肉疾病科」、「住院」、「109年3月
    6日急診醫學科」等醫療及交通費用請求，尚難認為有理由
    。
　⑵工作能力減損部分：原告主張因系爭車禍，致使左手已呈現
    癱瘓、無力、抖動及肌肉之情況，此傷害係屬不可逆且會愈
    趨嚴重，因原告須以推拿為生，一手已殘廢，即使不等同於
    勞動力全數減損，亦至少減損50%，就勞動力減損部分，以
    原告至退休年齡所得為4,180,000元，原告工作能力之減損
    的損害，以最保守之喪失50%計算即為2,090,000元云云。惟
    原告所主張其工作能力減損之傷勢或症狀，尚難認與系爭車
    禍有相當因果關係，已據前述，則原告此部分之請求，自不
    應准許之。是以原告請求就前揭主張之傷勢進行勞動能力減
    損鑑定亦無必要，併此敘明。
　⑶按慰撫金核給之標準固與財產上損害之計算不同，然非不可
    斟酌雙方身分、資力、職業、教育程度、經濟狀況與加害程
    度，及其他各種情形核定相當之數額。查原告因被告之不法
    侵害，受有全身多處擦傷、頭部外傷及頸部挫傷之傷害，在
    精神及肉體上受有相當之生活之不便，則原告請求被告賠償
    慰撫金，於法即屬有據。又原告為行氣點穴養生館負責人、
    每月收入約5萬5000元（附民卷第11頁）；被告高職畢業，
    離婚後需扶養3歲子女，行事網拍工作，收入不穩定，名下
    無財產（附民卷第87頁）等情，經兩造陳明在卷，本院審酌
    被告不法侵害之情節、原告所受傷勢之輕重及前述兩造之身
    分、地位、經濟能力等一切情狀，認原告請求被告賠償之慰
    撫金，以1萬元為相當，超過部分，應予剔除。
　⑷據上所述，原告得請求被告賠償之金額共1萬500元（10,000＋
    500＝10,500）。又按保險人依本法規定所為之保險給付，視
    為被保險人損害賠償金額之一部分；被保險人受賠償請求時
    ，得扣除之，強制汽車責任保險法第32條定有明文。查原告
    既已領得汽車強制責任險理賠金47,179元（附民卷第89頁）
    ，且原告所不爭執，自應予以扣除，故原告得請求上開金額
    扣除領得之理賠金後，原告已無任何金額可請求被告賠償。
　4.綜上，原告請求之金額於領得之強制險保險金扣抵後，已無
    任何金額可資請求，故原告依民法侵權行為法律關係請求被
    告賠償，並無理由。
五、從而，原告依侵權行為法律關係，請求判如上開訴之聲明所
    示，為無理由，應予駁回。又原告之訴既經駁回，其假執行
    之聲請則失所附麗，應併予駁回。
六、本件事證已臻明確，兩造其餘攻擊防禦方法及證據，核與判
    決之結果不生影響，爰不一一論列，附此敘明。
七、末按法院認附帶民事訴訟確係繁雜，非經長久時日不能終結
    其審判者，得以合議裁定移送該法院之民事庭，該移送案件
    ，免納裁判費，刑事訴訟法第504條第1項、第2項定有明文
    。查本件係經本院刑事庭以109年度原交簡上附民字第4號裁
    定移送前來，依上揭法律規定，免納裁判費，又迄本院言詞
    辯論終結止，當事人並無任何裁判費或其他訴訟費用之支出
    ，自無諭知訴訟費用負擔之必要，併此指明。
中　　華　　民　　國　　111 　年　　8 　　月　　2　　日
                  民事第二庭 審判長法　官  李可文　
                                   法  官  鍾志雄  
                                   法　官　林敬展
以上正本係照原本作成。　　　　　　　　　　　　　　　　　
本判決不得上訴。
中　　華　　民　　國　　111 　年　　8 　　月　　3 　　日
                                   書記官  張芝瑜